---
title: "bilotɬi isiblakːu"
subtitle: "или как красиво в Дагестане"
date: "2018/11/15 <br> Экспедиционный вечер <br> Школы лингвистики НИУ ВШЭ"
output:
  xaringan::moon_reader:
    css: ["default", "my_theme.css"]
    lib_dir: libs
    nature:
      highlightStyle: github
      highlightLines: true
      countIncrementalSlides: false
---

```{r setup, include=FALSE}
options(htmltools.dir.version = FALSE)
knitr::opts_chunk$set(echo = FALSE,
                      message=FALSE,
                      warning= FALSE,
                      fig.width=10.4,
                      fig.height=7)
library(tidyverse)
library(lingtypology)
```

# Кто?

- Айгуль Закирова
- Нежъ Рошан
- Гарик Мороз

---
class: inverse, center, middle

# Где


---

# Где

Зило (Ботлихский район республики Дагестана)

**Андийский языки** < аваро-андийская группа < нахско-дагестанская семья

```{r, fig.height=5}
df <- read_tsv("villages2.csv")
map.feature(df$lang, 
            features = df$lang,
            label = df$label,
            label.hide = FALSE,
            label.fsize = 19,
            longitude = df$lon,
            latitude = df$lat,
            tile = "Stamen.TerrainBackground",
            minimap = TRUE,
            minimap.position = "topleft")
```

---
# Где?


Красивые фоточки

---

class: inverse, center, middle

# Что


---

# Чем занимались

- Аналитические каузативы, актантная структура глагола (Нэж)
- Согласование, плюсквамперфект (Айгуль)
- Относительные предложения, прилогательные, сбор словаря (Гарик)

---


class: center, middle

# Спасибо за внимание!

Слайды сделаны с использованием следующих пакетов:

[**lingtypology**](https://ropensci.github.io/lingtypology/)

[**xaringan**](https://github.com/yihui/xaringan)

Наша презентация на GitHub:

<https://agricolamz.github.io/2018_Zilo_fieldwork_prezi>
